# 公司亏损仍对外分配股利

提问人：你瞅我干啥 时间：2020-01-10 23:06:18
请教陈老师，审计中遇到这样一个问题，有关公司的股利分配被审计单位 2019 年期初未分配利润为正数， 2019 年 7月，召开第一次股东大会，但是未通过股利分配的方案。
2019 年 11 月，召开第二次股东大会，通过了股利分配方案。
2019 年，公司业绩下滑，存在大量的资产减值，年末未分配利润为大额负数。
被审计单位是一家国企，非上市公司，在 2019 年 11 月股利分配时，可以预估公司将发生大额亏损导致未分配利润为负。
相关股利分配给各股东，上述情况是否会对审计意见造成影响，或者应在附注中作何种披露是适当的？

回答人：chenyiwei
如果“在 2019 年 11 月股利分配时，可以预估公司将发生大额亏损导致未分配利润为负”属实，则在 2019 年 11 月通过利润分配决议时，至少应充分考虑该事项影响，预估补亏需求，不应将截至 2018 年末的未分配利润全部用于分红。如果由此导致 2019 年末未分配利润为负数的，则应建议撤销原先的利润分配决议，股东应退回多分的股利。
但是，该问题属于管理问题，通过超分决议本身不是违反会计准则规定的行为，因此如果被审计单位已经将超额分配的股利冲减了未分配利润，如实体现了超分对年末未分配利润的影响，且对持续经营能力无直接影响，则不因因此而发表非标审计意见，而是应当将其看作一项违反法律法规的行为，按照《中国注册会计师审计准则第 1142 号——财务报表审计中对法律法规的考虑（ 2019 年 2 月 20 日修订）》及其应用指南的规定予以恰当应对。